---
title: "Latihan3_123190149"
author: "iqi"
date: "29/09/2021"
output: html_document
---

1. Mengurutkan data populasi dan menampilkan data terkecil dari populasi
```{r}
library(dslabs)
data(murders)
pop <- (murders$population)
sort(pop)
min(murders[["population"]])
```

2. Menampilkan indeks data terkecil dari populasi
```{r}
x <- (min(murders$population))
order(x)
```

3. Menggunakan fungsi which.min untuk menampilkan indeks data terkecil dari populasi
```{r}
i_min <- which.min(murders$population) 
i_min
```

4. Menmapilkan nama negara yang memiliki populasi terkecil
```{r}
i_min <- which.min(murders$population) 
murders$state[i_min]
```

5. Menggunakan fungsi rank untuk menentukan peringkat populasi dan menyimpannya pada objek "ranks"
```{r}
ranks <- (murders$population)
rank(ranks)
```

lalu membuat data frame baru "my_df" yang berisi nama negara dan peringkat populasinya
```{r}
rank <- (rank(ranks))
state <- (murders$state)
my_df <- data.frame(negara = state, peringkat = rank)
```

6. Membuat objek "ind" untuk mengurutkan my_df dengan menggunakan fungsi order
```{r}
ind <- order(my_df$peringkat)
my_df$negara[ind]
```

7. Membuat plot dalam skala log10
```{r}
population_in_millions <- murders$population/log10(murders$population)
total_gun_murders <- murders$total
plot(population_in_millions, total_gun_murders )
```

8. Membuat histogram dari populasi negara bagian
```{r}
x <- (murders$population/10^6)
hist(x)
```

9. Menghasilkan boxplot dari populasi negara berdasarkan wilayahnya
```{r}
murders$population <- with(murders, total / population * 100000) 
boxplot(population~region, data = murders) 
```